【裁判字號】    99,簡上,316
【裁判日期】    990730
【裁判案由】    竊盜
【裁判全文】
臺灣高雄地方法院刑事判決             99年度簡上字第316號
公  訴  人  臺灣高雄地方法院檢察署檢察官
上  訴  人  乙○○
即  被  告
輔  佐  人  丙○○
上列上訴人因竊盜案件，不服臺灣高雄地方法院高雄簡易庭99年
度審簡字第2370號中華民國99年5 月20日第一審判決（聲請簡易
判決處刑案號：臺灣高雄地方法院檢察署99年度偵字第12091 號
），提起上訴，本院管轄之第二審合議庭判決如下：
    主  文
上訴駁回。
乙○○緩刑貳年。
    事  實
一、乙○○基於意圖為自己不法之所有之犯意，於民國99年4 月
    3 日18時40分許，在高雄市○○區○○街105 號「左眼右眼
    眼鏡行」內，假藉購買隱形眼鏡保養液，趁店員未注意之際
    ，竊取店內所陳列販賣之視康彩色雙週拋隱形眼鏡3 盒，價
    值新臺幣（下同）1,140 元、帝康彩色雙週隱形眼鏡展示瓶
    5 瓶（價值500 元）、視康彩色拋棄式隱形眼鏡展示品日拋
    4 瓶（價值160 元）及雙週拋5 瓶（價值800 元），得手後
    藏放在其所穿之衣服內，於結帳選購之隱形眼鏡保養液後，
    將上開竊得之物品攜出逃逸。適時，店員甲○○發現乙○○
    走出門口時，袖口藏有物品，乃轉頭查看展示區的隱形眼鏡
    ，發現有9 瓶隱形眼鏡失竊，遂騎乘機車隨後追尋乙○○，
    嗣於高雄市○○區○○街追上乙○○，並報警處理，而當場
    查獲並扣得上開物品。
二、案經高雄市政府警察局三民第一分局移送臺灣高雄地方法院
    檢察署檢察官聲請簡易判決處刑。
    理  由
一、證據能力部分：
    按「被告以外之人於審判外之陳述，雖不符前四條之規定，
    而經當事人於審判程序同意作為證據，法院審酌該言詞陳述
    或書面陳述作成時之情況，認為適當者，亦得為證據。當事
    人、代理人或辯護人於法院調查證據時，知有第159 條第1
    項不得為證據之情形，而未於言詞辯論終結前聲明異議者，
    視為有前項之同意」，刑事訴訟法第159 條之5 定有明文。
    又當事人、代理人或辯護人於調查證據時，知有本法第159
    條之5 第1 項不得為證據之情形，卻表示「對於證據調查無
    異議」、「沒有意見」等意思，而未於言詞辯論終結前聲明
    異議者，應視為已有將該等傳聞證據採為證據之同意（參見
    該條之立法理由）。本件檢察官及被告就本判決所引用各項
    證據（含傳聞證據、非傳聞證據及符合法定傳聞法則例外之
    證據）之證據能力，於本院言詞辯論終結前，均已知其情，
    且未聲明異議，本院認該具有傳聞證據性質之證據，並無任
    何違法取證之不適當情形，以之作為證據使用係屬適當，自
    得採為認定被告犯罪事實之證據。
二、訊據上訴人即被告（以下稱被告）對於上揭犯罪事實坦承不
    諱，核與告訴代理人甲○○指訴之情節相符，並有扣押物品
    目錄表、贓物認領保管單、照片各1 張在卷可資佐證，被告
    之自白與事實相符，堪可採信。被告雖以其並無近視無須竊
    取對其無用之物品，係因患有重度憂鬱症，案發當日因服用
    藥物副作用使然，基於好奇心於迷糊中做出錯誤違法不當之
    行為，且其行為後旋即感到後悔，猶豫是否歸還物品，於店
    員發現前內心掙扎不安，是被告應無故意，且為精神耗弱，
    意識無法正確判斷之舉云云為辯。惟查，被告於本院審理時
    陳述及辨識能力均正常，且依被告所述，其於行為後旋即感
    到後悔，猶豫是否歸還物品，於店員發現前內心掙扎不安，
    足見被告於行為時對於其行為之違法性有所認識至明。又被
    告既然已竊取上揭非己所有之物品，縱使被告沒有近視，亦
    難以此推論被告有無竊盜之犯意。綜上所述，本案事證明確
    ，被告犯行洵堪認定，應予依法論科。
三、核被告乙○○所為，係犯刑法第320 條第1 項之竊盜罪。
四、原審認被告上開竊盜犯行事證明確，因而適用刑法第320 條
    第1 項之規定，並審酌被告不思以正當途徑獲取財物，竟為
    圖小利，率爾竊取他人財物，所為實屬可議，惟念及所竊財
    物業據告訴代理人甲○○領回，有贓物認領保管單1 紙在卷
    可憑，犯罪所生損害已稍有減輕，暨其犯罪之動機、目的及
    手段等一切情狀，量處被告罰金8,000 元之刑，並審酌本案
    犯罪情節、被告之資力及智識程度( 見警詢調查筆錄受詢問
    人欄) ，諭知以1,000 元折算1 日之折算標準，以資懲處。
    經核原判決認事用法並無違誤，量刑亦無不當，被告上訴意
    旨仍執前詞，指摘原判決不當，為無理由，應予駁回。
五、被告前未曾因故意犯罪受有期徒刑以上刑之宣告，有臺灣高
    等法院被告前案紀錄表可參，被告於犯後坦承罪行，態度良
    好，且被告患有重度雙極性情感異常、鬱形、邊緣性人格，
    屬於重大精神疾病等情，有文信診所99年6 月15日診斷證明
    書及重大傷病免自行部分負擔證明卡影本各1 紙在卷可稽，
    且被告於審理中業已深感悔悟，綜合上情，本院認被告經此
    偵審程序及科刑之教訓，當知警惕，而無再犯之虞，本院認
    其所宣告之刑以暫不執行為適當，爰宣告緩刑2 年。
據上論斷，應依刑事訴訟法第455 條之1 第3 項、第368 條，刑
法第74條第1 項第1 款，判決如主文。
本案經檢察官陳俊秀到庭執行職務。
中    華    民    國    99    年    7     月    30    日
                  刑事第十九庭  審判長法  官  陳志銘
                                      法  官  陳松檀
                                      法  官  黃宣撫
以上正本證明與原本無異。
不得上訴。
中    華    民    國    99    年    7     月    30    日
                                      書記官  林姵妤
附錄本判決論罪之法條：
刑法第320條第1項
意圖為自己或第三人不法之所有，而竊取他人之動產者，為竊盜
罪，處5 年以下有期徒刑、拘役或500 元以下罰金。

司法院資訊處製作；財團法人民間司法改革基金會備份。
